【裁判字號】    96,上更(一),401
【裁判日期】    970221
【裁判案由】    違反槍砲彈藥刀械管制條例
【裁判全文】
臺灣高等法院高雄分院刑事判決     96年度上更(一)字第401號
上  訴  人
即  被  告  甲○○
指定辯護人  本院公設辯護人于欣潔
上列上訴人因違反槍砲彈藥刀械管制條例案件，不服臺灣高雄地
方法院93年度易字第1652號中華民國94年6 月7 日第一審判決（
起訴案號：臺灣高雄地方法院檢察署93年度偵字第9185號），提
起上訴，經判決後由最高法院發回，本院判決如下：
    主  文
原判決關於甲○○部分撤銷。
甲○○未經許可，出借可發射子彈具有殺傷力之改造手槍，累犯
，處有期徒刑參年拾月，併科罰金新臺幣拾萬元，罰金如易服勞
役，以新臺幣壹仟元折算壹日。扣案具有殺傷力之仿ＦＮ廠半自
動手槍製造之金屬玩具改造手槍壹支（含彈匣壹個，槍枝管制編
號：0000000000號）及仿ＢＥＲＥＴＴＡ廠半自動手槍製造之改
造玩具手槍壹支（含彈匣壹個，槍枝管制編號：0000000000號）
，均沒收。
    事  實
一、甲○○曾因妨害公務及妨害自由案件，於民國87年間經法院
    分別判處有期徒刑3 月及6 月，應執行有期徒刑8 月確定，
    又因傷害、公共危險案件，於88年間經法院分別判處有期徒
    刑6 月、2 年6 月確定，已於91年12月17日假釋期滿未經撤
    銷視為執行完畢。甲○○復不知警惕，自不詳時間起，未經
    許可持有均具有殺傷力之仿BERETTA 廠半自動手槍製造之改
    造玩具手槍1 把（含彈匣1 個，槍枝管制編號：0000000000
    號）、仿FN廠半自動手槍製造之改造金屬玩具手槍1 把（含
    彈匣1 個，槍枝管制編號：0000000000號），並放置在高雄
    市○○區○○路323 號住處。嗣莊哲嘉偶然得知甲○○持有
    上開均具有殺傷力之改造玩具手槍，遂向甲○○商借，經甲
    ○○同意後，莊哲嘉即於93年5 月2 日上午11時許，駕車前
    往甲○○上開住處。同日（即93年5 月2 日）下午1 時許，
    甲○○即將上開均具有殺傷力之改造玩具手槍2 把及其他均
    不具殺傷力之仿SMITH ＆WESSON廠玩具手槍1 把、玩具子彈
    4 顆、改造子彈1 顆裝於牛皮紙袋中攜至車上出借予莊哲嘉
    ，莊哲嘉旋取出上開具有殺傷力之仿BERETTA 廠半自動手槍
    製造之改造玩具手槍1 把（含彈匣1 個，槍枝管制編號：
    0000000000號）觀覽，而後甲○○即返回住處。適林介川等
    員警執行巡邏勤務，發覺莊哲嘉所駕駛車輛之車牌業已註銷
    ，乃要求莊哲嘉下車，莊哲嘉匆忙間即將上開具有殺傷力之
    仿BERE TTA廠半自動手槍製造之改造玩具手槍1 把（含彈匣
    1 個，槍枝管制編號：0000000000號）插於腰際。然經員警
    林介川發覺莊哲嘉腰際有鼓起異狀，乃予以輕拍而發覺應係
    槍枝，遂當場逮捕莊哲嘉及執行附帶搜索，扣得上開具有殺
    傷力之仿BERETTA 廠半自動手槍製造之改造玩具手槍1 把（
    含彈匣1 個，槍枝管制編號：0000000000號），另在莊哲嘉
    車上扣得上開仿FN廠半自動手槍製造之金屬玩具改造手槍1
    把（含彈匣1 個，槍枝管制編號：0000000000號）及其他均
    不具殺傷力之仿SMITH ＆WESSON廠玩具手槍1 把、玩具子彈
    4 顆、改造子彈1 顆，始查知上情。
二、案經高雄市政府警察局小港分局報請臺灣高雄地方法院檢察
    署檢察官偵查起訴。
    理  由
一、內政部警政署刑事警察局槍彈鑑定書固係被告以外之人於審
    判外之陳述，但已經檢察官、被告、辯護人於準備程序同意
    作為證據，且於言詞辯論終結前亦未聲明異議，本院審酌內
    政部警政署刑事警察局之鑑定，並無其他證據可認有錯誤性
    或有故為不利上訴人即被告甲○○之虛偽性可能，是依該書
    面陳述作成時之情況，即認為適當，依刑事訴訟法第159 條
    之5 第2 項規定，自得為證據。又證人莊哲嘉於警詢陳述及
    偵查中具證後所為證述，雖均係審判外之陳述，然證人莊哲
    嘉於警詢證稱扣案槍、彈係向被告借得等語（見警卷第1 、
    2 頁），嗣於本院前審審理時則結證稱扣案槍、彈係向綽號
    「一元」之友人借得等語（見本院上訴卷第72～73頁），二
    者不相符合，本院審酌證人莊哲嘉於警詢陳述時，相距事發
    時間非久，發生錯誤之危險較少，且較難為計畫性、蘊藏特
    定動機之陳述，受到親情等其他外力干擾機會亦較少，復無
    其他資料足佐證人莊哲嘉有受誘導或不當詢問之情形，故證
    人莊哲嘉警詢之陳述有較可信之特別情況，且為證明犯罪事
    實存否所必要，依刑事訴訟法第159 條之2 規定，自得為證
    據。再實務運作時，偵查中檢察官向被告以外之人所取得之
    陳述，原則上均能遵守法律規定，不致違法取供，其可信性
    極高，為兼顧理論與實務，乃於修正刑事訴訟法時，增列第
    159 條之1 第2 項，明定被告以外之人於偵查中向檢察官所
    為陳述，除顯有不可信之情況者外，得為證據。證人莊哲嘉
    均未曾提及檢察官在偵訊時有任何以不正方法取供之情況，
    並無顯不可信之情形，再證人莊哲嘉亦已於法院審理中經檢
    察官及辯護人實施交互詰問，證人莊哲嘉在檢察官偵訊時具
    結後所為陳述自得作為證據。
二、訊據上訴人即被告甲○○（下稱被告）否認未經許可持有扣
    案均具有殺傷力之改造玩具手槍2 把及出借予莊哲嘉之犯行
    ，辯稱扣案均具有殺傷力之改造玩具手槍2 把與其無關等語
    。
三、經查：
    (一)93年5 月2 日下午1 時許，在被告上開住處前，經警在莊
      哲嘉腰際扣得具有殺傷力之仿BERETTA 廠半自動手槍製造
      之改造玩具手槍1 把（含彈匣1 個，槍枝管制編號：0000
      000000號），另在莊哲嘉車上扣得仿FN廠半自動手槍製造
      之金屬玩具改造手槍1 把（含彈匣1 個，槍枝管制編號：
      0000000000號）及其他均不具殺傷力之仿SMITH ＆WESSON
      廠玩具手槍1 把、玩具子彈4 顆、改造子彈1 顆之事實，
      有上開均具有殺傷力之改造玩具手槍2 把及其他均不具殺
      傷力之仿SMITH ＆WESSON廠玩具手槍1 把、玩具子彈4 顆
      、改造子彈1 顆扣案可佐，又扣案之仿BERETTA 廠半自動
      手槍製造之改造玩具手槍1 把（含彈匣1 個，槍枝管制編
      號：0000000000號）、仿FN廠半自動手槍製造之改造金屬
      玩具手槍1 把（含彈匣1 個，槍枝管制編號：0000000000
      號）經內政部警政署刑事警察局以性能檢驗法及試射法鑑
      驗結果，認均係更換土造金屬槍管改造而成之改造手槍，
      機械性能良好，可擊發適用子彈，均具有殺傷力，亦有內
      政部警政署刑事警察局93年5 月27日刑鑑字第0930102346
      號槍彈鑑定書附卷可稽（見偵卷第49～56頁），均堪以認
      定。
    (二)又扣案之均具有殺傷力之改造玩具手槍2 把及其他均不具
      殺傷力之仿SMITH ＆WESS ON 廠玩具手槍1 把、玩具子彈
      4 顆、改造子彈1 顆係由被告裝於牛皮紙袋中，而於93年
      5 月2 日下午1 時許在住處前出借予莊哲嘉之情，業據證
      人莊哲嘉於警詢陳述：「……我去向我表哥甲○○拿模型
      槍枝要拿回家看……」、「……該疑似貝瑞塔型改造手槍
      是放於我的身上，我是向我的哥哥甲○○借的……」、「
      這些模型槍枝、子彈及彈匣都是我向我表哥甲○○借的」
      、「我要借模型槍才出現在小港區○○路476 號前……」
      、「因為我是要向甲○○借模型槍所以才和甲○○同行…
      …」、「（問：你被警方所查獲之槍械為誰所有？）是甲
      ○○所有……」等語（見警卷第1 頁反面、第2 頁），於
      偵查中結證稱：「（問：警察查扣的手槍何人的？）我向
      我表哥文王瑞借的，查扣的東西除打火機是我的，其他的
      手槍、子彈都是我昨天中午在他家向他借的」等語（見偵
      卷第34頁），於原審亦結證稱：「 (問：為何你車上有查
      獲槍及子彈？）因為我到後，甲○○就拿槍及子彈至車上
      給我看……」、「甲○○帶到車上，我才向他借來看」、
      「他之前有向我表示他有槍彈，我向他表示可否借我看」
      、「……槍彈是甲○○在車上借給我的」等語（見原審卷
      第227 、229 、230 頁）等語明確。又被告於93年5 月3
      日偵查中亦陳述：「（問：警察找到的槍彈是你的？）過
      去是我的，我表弟莊哲嘉在我被捉之前跟我借了很久都沒
      有還給我，那些東西都沒有火藥，都是玩具槍、子彈……
      」等語（見偵卷第34、35頁），而被告於93年5 月3 日偵
      查中之自白，係出於其自由意志而陳述，復經被告在原審
      陳述在卷 (見原審卷第318 頁）。再參以扣案玩具子彈4
      顆及改造子彈1 顆經內政部警政署刑事警察局鑑驗結果，
      扣案玩具子彈4 顆不具底火、火藥，扣案改造子彈1 顆經
      試射無法擊發，有內政部警政署刑事警察局93年5 月27日
      刑鑑字第0930102346號槍彈鑑定書附卷可稽（見偵卷第49
      ～56頁）。是被告於內政部警政署刑事警察局鑑驗前，即
      知悉扣案子彈並沒有火藥，益見扣案槍、彈原係被告所持
      有而後出借予莊哲嘉無訛。
    (三)證人莊哲嘉於本院前審固結證改稱扣案之槍、彈係自綽號
      「一元」之友人取得，並非向被告借得等語 (見本院上訴
      卷第72～73頁）。惟衡諸證人莊哲嘉與被告係表兄弟關係
      ，此均經證人莊哲嘉與被告陳述在卷 (見偵卷第34頁），
      則扣案之槍、彈倘係證人莊哲嘉自綽號「一元」之友人取
      得，而與被告無關，證人莊哲嘉豈有於警詢、偵查及原審
      審理中，均迭次證述扣案之槍、彈係向被告所借，而不據
      實陳述扣案之槍、彈係自綽號「一元」之友人取得之情，
      實與常情不符。況參以證人莊哲嘉於本院前審結證改稱扣
      案之槍、彈係自綽號「一元」之友人取得，並非向被告借
      得後，經審判長訊問為何前後所述不同及至被告住處原因
      時，證人莊哲嘉復證稱：「（問：為何之前說向他借？）
      我之前是說他槍是借我看一下而已」、「 (問：你是否有
      在本件案發之後到被告家希望他能幫你頂替這個罪？）我
      有去他家談這個案子，不是要他替我頂替這個罪」、「(
      問：你去談是否談這個案子由1 個人承擔起來？）是去談
      這個案子被告為何會要咬我」、「（問：意思是說槍本來
      不是你的，被告為何要說是你的？）是」等語（見本院上
      訴卷第72～73、74頁）。衡情，倘扣案之槍、彈確為證人
      莊哲嘉自綽號「一元」之友人取得，而與被告無關，證人
      莊哲嘉豈會於案發後至被告住處質問被告為何推卸責任之
      理。是證人莊哲嘉於本院前審審理中翻異前詞，無非事後
      迴護被告之詞，難以採信。
    (四)再證人許穗珠、林月玲、王文瑜於原審雖均結證稱被告與
      莊哲嘉交保後某日，莊哲嘉曾前往被告上開住處，以30萬
      元為代價，央求被告頂替持有扣案具有殺傷力之改造玩具
      手槍罪等語（見原審卷第162 ～178 頁、第297 ～305 頁
      ），證人葛致斌於原審審理中亦結證稱被告交保後某日，
      曾見莊哲嘉前往被告上開住處，平日未見過被告持有槍械
      等語（見原審卷第309 、311 頁）。然證人莊哲嘉始終證
      稱其於交保後曾至被告上開住處，係質疑被告為何推諉責
      任，並非要求被告頂替持有具有殺傷力之改造玩具手槍罪
      等語 (見原審卷第234 ～236 頁、本院上訴卷第74～75頁
      ）。另被告於原審陳述其與莊哲嘉被查獲後，有1 日晚上
      ，莊哲嘉與友人至其住處，莊哲嘉拿出30萬元要求其頂替
      持有扣案具有殺傷力之改造玩具手槍罪，當時尚有王文瑜
      、王文瑜友人、許穗珠在場，相隔數日某晚，莊哲嘉又與
      友人至其住處，莊哲嘉仍要求其頂替持有扣案具有殺傷力
      之改造玩具手槍罪，當時尚有王文瑜、林月鈴、許穗珠、
      葛志彬、張善國在場，再相隔數日某晚，莊哲嘉又與友人
      至其住處，莊哲嘉仍要求其頂替持有扣案具有殺傷力之改
      造玩具手槍罪，當時尚有王文瑜、林月鈴、許穗珠在場等
      語 (見原審卷第97～98頁），而證人許穗珠於原審結證稱
      莊哲嘉與被告被查獲後，相隔數日某晚，莊哲嘉前往被告
      住處找被告，莊哲嘉拿出30萬元要求被告頂替持有扣案具
      有殺傷力之改造玩具手槍罪，當時尚有莊哲嘉之友人及幾
      個不知姓名之人在場，不確定林月鈴有無在場，其後某日
      上午，莊哲嘉與友人再次至被告住處，當時有綽號「狗狗
      」及其他不知姓名之人在場等語 (見原審卷第166 ～167
      頁），證人林月鈴於原審結證稱莊哲嘉與被告被查獲當日
      及相隔數日某晚，其見過莊哲嘉，莊哲嘉與被告被查獲後
      某晚，莊哲嘉與1 位友人前往被告住處找被告，莊哲嘉拿
      出30萬元要求被告頂替持有扣案具有殺傷力之改造玩具手
      槍罪，當時許穗珠在場，王文瑜不在場等語 (見原審卷第
      170 、173 、177 頁），而證人王文瑜於原審則結證稱莊
      哲嘉與被告被交保後，相隔數日某晚，其親見莊哲嘉前往
      被告住處找被告，且親聞莊哲嘉拿出30萬元要求被告頂替
      持有具有殺傷力之改造玩具手槍罪等語 (見原審卷第299
      、303 頁），證人葛志彬在原審則結證稱莊哲嘉與被告被
      交保後，相隔數日某晚，其曾見莊哲嘉獨自1 人前往被告
      住處找被告，其隨後即離開，故不知莊哲嘉與被告交談何
      事等語 (見原審卷第308 、311 頁）。互核被告之陳述與
      證人王文瑜、林月鈴、許穗珠、葛志彬之證述，各人就莊
      哲彬至被告住處之次數及在場知悉之人等節，所述均有差
      異，證人王文瑜、林月鈴、許穗珠證述之真實性即非無疑
      ，自難依此推認莊哲嘉持有扣案之均具有殺傷力之改造玩
      具手槍2 把，並由被告頂替持有具有殺傷力之改造玩具手
      槍罪。
    (五)至被告辯稱其因受莊哲嘉之要求，且莊哲嘉表示要代繳保
      證金，始於93年5 月3 日偵查中陳述扣案槍、彈原係其所
      持有而後出借予莊哲嘉，但該自白與事實不符等語。惟觀
      諸被告於原審迭次陳述其與莊哲嘉被查獲後解送警局途中
      ，莊哲嘉在警車上要求其代為頂替持有具有殺傷力之改造
      玩具手槍罪，但其拒絕，而後於93年5 月3 日偵查中，因
      毒癮發作，其為求交保始自白持有扣案槍、彈等語（見原
      審卷第96、180 、186 、240 頁），參以被告於警詢陳述
      扣案槍、彈為莊哲嘉所有，並未自白持有扣案槍、彈等語
      （見警卷第7 頁），另參諸被告經台灣高雄地方法院檢察
      署檢察官諭知以新台幣（下同）2 萬元交保後，被告先聯
      絡胞兄王文瑜為其繳納保證金未果，始由莊哲嘉之母親李
      麗琴為被告繳納保證金之情，復經證人王文瑜於原審審理
      中結證在卷（見原審卷第298 頁），且有保證金收據1 紙
      附卷可稽（見偵卷第39頁）。衡情，倘莊哲嘉以為被告繳
      納保證金為條件，要求被告頂替持有扣案具有殺傷力之改
      造玩具手槍罪，而被告亦果於偵查中自白持有扣案槍、彈
      ，則被告豈有再先行聯絡胞兄王文瑜繳納保證金之理？足
      佐被告上開所辯，要屬虛構，不足採信。再被告辯稱其因
      毒癮發作，為求交保，始於93年5 月3 日偵查中為不實之
      自白等語。但被告於93年5 月3 日偵查中之自白，係出於
      其自由意志而陳述，已經被告在原審陳述在卷 (見原審卷
      第318 頁），且被告上開自白，亦核與事實相符，均已如
      前述，被告辯稱其因毒癮發作，為求交保，始於93年5 月
      3 日偵查中不實自白持有扣案槍、彈而後出借予莊哲嘉等
      語，亦無可採取。
    綜上所述，被告未經許可持有均具有殺傷力之仿BERETTA 廠
    半自動手槍製造之改造玩具手槍1 把（含彈匣1 個，槍枝管
    制編號：0000000000號）、仿FN廠半自動手槍製造之改造金
    屬玩具手槍1 把（含彈匣1 個，槍枝管制編號：0000000000
    號），而後出借予莊哲嘉，事證明確，犯行堪以認定。
四、按行為後法律有變更者，適用行為時之法律。但行為後之法
    律有利於行為人者，適用最有利於行為人之法律，刑法第2
    條第1 項定有明文。經查：
    (一)被告行為後，槍砲彈藥刀械管制條例於94年1 月26日修正
      公布，並於同年1 月28日生效，修正後槍砲彈藥刀械管制
      條例將修正前第11條規定改列為第8 條，且修正後槍砲彈
      藥刀械管制條例第8 條第2 項規定將原刑度「處三年以上
      十年以下有期徒刑，併科新台幣七百萬元以下罰金」，提
      高為「處五年以上有期徒刑，併科新台幣一千萬元以下罰
      金」，經比較新舊法，以修正前槍砲彈藥刀械管制條例第
      11條第2 項之規定較有利於被告，依刑法第2 條第1 項但
      書規定，自應適用修正前槍砲彈藥刀械管制條例第11條第
      2 項之規定。
    (二)被告行為後，刑法已經修正，並自95年7 月1 日施行，即
      應依上開規定比較適用，茲詳述如下：
      1.修正前刑法第47條原規定：「受有期徒刑之執行完畢，
        或受無期徒刑或有期徒刑一部之執行而赦免後，五年以
        內再犯有期徒刑以上之罪者，為累犯，加重本刑至二分
        之一。」，修正後刑法第47條第1 項規定：「受徒刑之
        執行完畢，或一部之執行而赦免後，五年以內故意再犯
        有期徒刑以上之罪者，為累犯，加重本刑至二分之一。
        」，修正後刑法第47條關於累犯之規定，乃以出於故意
        再犯有期徒刑以上之罪者為限，是以修正後之累犯範圍
        已有所減縮，當屬科刑規範事項之變更，即應依「從舊
        從輕」原則比較新舊法之適用。經比較新舊法，自以被
        告行為後之法律對被告有利。
      2.修正後之刑法第42條第3 項前段規定：「易服勞役以新
        臺幣一千元、二千元或三千元折算一日。」，而修正前
        刑法第42條第2 項前段係規定：「易服勞役以一元以上
        三元以下，折算一日。」，且依修正前罰金罰鍰提高標
        準條例第2 條前段規定，就其原定數額提高為100 倍折
        算1 日。則修正前刑法第42條第2 項之易科罰金折算標
        準，應以銀元100 、200 、300 元折算1 日，經折算為
        新臺幣後，應以新臺幣300 、600 、900 元折算為1 日
        。經比較修正前後之易服勞役折算標準，即以修正後之
        規定較有利於受刑人。
      又比較新舊法之罪刑孰為最有利，比較時應就罪刑有關之
      共犯、未遂犯、連續犯、牽連犯、結合犯，以及累犯加重
      、自首減輕暨其他法定加減原因（如身分加減）與加減例
      等一切情形，綜其全部罪刑之結果而為比較。經綜合上述
      之比較，因依修正後刑法規定論處，較有利於被告，故應
      適用修正後刑法規定。
五、核被告所為，係犯修正前槍砲彈藥刀械管制條例第11條第2
    項之未經許可出借可發射子彈具有殺傷力之改造手槍罪。起
    訴書所犯法條欄雖漏未引用槍砲彈藥刀械管制條例第11條第
    2 項，但其犯罪事實欄業已述及，本院自得審理，併此敘明
    。另被告未經許可持有可發射子彈具有殺傷力之改造手槍後
    ，於持有繼續中出借他人，其持有之低度行為應已為出借之
    高度行為所吸收，故不另論未經許可持有可發射子彈具有殺
    傷力之改造手槍罪。又被告曾因妨害公務及妨害自由案件，
    於87年間經法院分別判處有期徒刑3 月及6 月，應執行有期
    徒刑8 月確定，又因傷害、公共危險案件，於88年間經法院
    分別判處有期徒刑6 月、2 年6 月確定，已於91年12月17日
    假釋期滿未經撤銷視為執行完畢，有臺灣高等法院被告全國
    前案紀錄表、法務部刑案資料查註紀錄表、在監在押資料表
    在卷足憑，被告於前開有期徒刑執行完畢後，5 年內再犯本
    件有期徒刑以上之罪，為累犯，應依法加重其刑。
六、原審以被告事證明確，予以論罪科刑，固非無見。惟查：(一)
    被告持有扣案之可發射子彈具有殺傷力之改造手槍2 把後，
    於持有繼續中出借莊哲嘉，已如前述，原審判決認被告僅出
    借具有殺傷力之仿BERETTA 廠半自動手槍製造之改造玩具手
    槍1 把（含彈匣1 個，槍枝管制編號：0000000000號）1 把
    ，而認被告犯未經許可持有可發射子彈具有殺傷力之改造手
    槍罪及未經許可出借可發射子彈具有殺傷力之改造手槍罪，
    2 罪分論併罰，於法尚有未合。(二)被告行為後，刑法已經修
    正，並自95年7 月1 日施行，原審判決未及適用刑法第2 條
    第1 項規定比較新舊法，亦有未當。被告上訴意旨否認犯罪
    ，固無理由，然原審判決既有上述可議，仍應由本院將原審
    判決撤銷改判。爰審酌被告有事實欄所載前科，竟不知警惕
    ，復未經許可而持有及出借可發射子彈具有殺傷力之改造手
    槍，對於社會治安隱藏重大危險性，且行為後未坦承犯行，
    惟念及被告尚未持該改造手槍犯罪，尚未發生實際危害等一
    切情狀，量處如主文所示之刑，並就罰金部分諭知易服勞役
    之折算標準。又被告係犯94年1 月26日修正公布前槍砲彈藥
    刀械管制條例第11條之罪，經宣告逾有期徒刑1 年6 月之刑
    ，依中華民國96年罪犯減刑條例第3 條之規定，不予減刑，
    附此敘明。扣案具有殺傷力之仿FN廠半自動手槍製造之金屬
    玩具改造手槍1 把（含彈匣1 個，槍枝管制編號：00000000
    00號）及仿BERETTA 廠半自動手槍製造之改造玩具手槍1 把
    （含彈匣1 個，槍枝管制編號：0000000000號）屬違禁物，
    不問屬於犯人與否，應依刑法第38條第1 項第1 款規定宣告
    沒收。至扣案之不具殺傷力之仿SMITH ＆WESSON廠玩具手槍
    1 把、玩具子彈4 顆、改造子彈1 顆，非屬違禁物，亦非供
    犯罪所用之物，故不宣告沒收，併此敘明。
七、原審同案被告莊哲嘉業於本院前審撤回上訴確定，自不另論
    列。
據上論結，應依刑事訴訟法第369 條第1 項前段、第364 條、第
299 條第1 項前段，修正前槍砲彈藥刀械管制條例第11條第2 項
，刑法第11條前段、第2 條第1 項但書、第47條、第42條第2 項
、第38條第1 項第1 款，判決如主文。
本案經檢察官林敏惠到庭執行職務。
中    華    民    國    97    年    2     月    21    日
                  刑事第八庭    審判長法  官   李炫德
                                      法  官   陳志銘
                                      法  官   郭玫利
以上正本證明與原本無異。
如不服本判決應於收受本判決後10日內向本院提出上訴書狀，其
未敘述上訴理由者，並得於提起上訴後10日內向本院補提理由書
狀（均須按他造當事人之人數附繕本）「切勿逕送上級法院」。
中    華    民    國    97    年    2     月    21    日
                                      書記官   楊茱宜
附錄本件判決論罪科刑法條
修正前槍砲彈藥刀械管制條例第11條第2項：
未經許可，轉讓、出租或出借前項所列槍砲者，處3 年以上10
年以下有期徒刑，併科新臺幣700萬元以下罰金。


司法院資訊處製作；財團法人民間司法改革基金會備份。
